Inventaris van de archieven van de Consulentschappen in de provincie Zuid-Holland van het Ministerie van Landbouw, Natuur en Voedselkwaliteit, 1879-1990 (1995)
Nationaal Archief, Den Haag
- Consulentschap voor de Akker- en Tuinbouw in Barendrecht, 11
  - Bodemproductie. Dierenteelt. Producten van de huisdieren, 1.823
    - Stukken betreffende het geven van voorlichting over de teelt van diverse gewassen, 1984-1989; 354-388; 10 omslagen en 25 stukken
      - Sla 1984-1989, 378; omslag
      - Spitskool 1987, 379
      - Spruitkool 1987, 380
      - Stamslabonen 1987, 381
      - Stokslabonen 1987, 382
      - Stoksnijbonen 1987, 383
      - Suikerbieten 1985-1989, 384; omslag
      - Suikermais 1987, 385
      - Tuinbonen 1987, 386
      - Uien 1987-1989, 387; omslag
      - Witlofwortelen 1987, 388
    - Stukken betreffende het geven van advies aan de Directie Landbouw en Voedselvoorziening in Gouda over aanvragen tot boerderijverplaatsing in het kader van de ruilverkaveling Flakkee, 1985; 389; 1 omslag
    - Stukken betreffende het opstellen van een kwalitatieve beschrijving van het tuinbouwgebied Hendrik-Ido-Ambacht in verband met een aanvraag van de Drie Hollandse Landbouw Organisaties om het tuinbouwgebied aan te wijzen als reconstructiegebied oude glastuinbouwgebieden in de zin van de Beschikking/Regeling Reconstructie Oude Glastuinbouwgebieden, 1985-1987; 390; 1 omslag
    - Stukken betreffende het geven van voorlichting door middel van kijk- en praatbijeenkomsten over gewasbescherming en spuittechniek, 1986; 391; 1 omslag
    - Nota's over de productie van Kuhn landbouwwerktuigen en -machines en betreffende de Holmer Sar 6; een 6-rijige geschoven bietenrooier, 1986-1987; 392; 1 omslag
    - Stukken betreffende het geven van advies aan derden over de economie, de productie en de teelt van land- en tuinbouwgewassen, alsmede het geven van advies in juridische zaken met betrekking tot schade aan gewassen, en het geven van advies aan gemeenten met betrekking tot bouwaanvragen, 1986-1989; 393; 1 pak
    - Stukken betreffende het geven van voorlichting door middel van artikelen in agrarische vakbladen, 1986-1989; 394-396; 2 pakken en 1 omslag
      - 1986, 394; omslag
      - 1988, 395
      - 1989, 396
    - Stukken betreffende het opstellen van de teelthandleiding van stamslabonen, 1987-1988; 397; 1 omslag
    - Stukken betreffende het geven van voorlichting door middel van artikelen opgesteld door de tuinbouwzaadteeltvoorlichter, 1988; 398; 1 omslag
    - Stukken betreffende het geven van voorlichting over de waterbehoefte van anjers en de kosten van de aanleg van een bassin, 1988; 399; 1 omslag
    - Stukken betreffende het opstellen van nota's betreffende de herkenning en bestrijding van ziekten en plagen bij gewassen, 1988; 400-402; 3 stukken
      - Paprika, 400
      - Peulvruchten, 401
      - Tomaat, 402
  - Onderwijs, 1.851
    - Stukken betreffende het organiseren van akkerbouwcursussen voor vrouwen, 1986-1989; 403; 1 pak
- Rijksveeteeltconsulentschap voor Zuid-Holland in Den Haag, 12
  - Organisatie, 07
    - Stukken betreffende het opstellen van werkplannen en voorlichtingsprogramma's, 1967-1968; 404; 1 omslag
    - Verklaring van vernietiging van archiefstukken, 1976; 405; 1 stuk
    - Notulen van vergaderingen, algemene rapporten en statistieken, 07.77
      - Maandverslagen, 1947-1968; 406-407; 2 pakken
        - 1947-1952, 406
        - 1963-1968, 407
      - Halfmaandelijkse verslagen, 1967-1968; 408; 1 pak
      - Notulen van algemene dienstvergaderingen, 1967-1968; 409; omslag
  - Personeel, 08
    - Personeelsdossiers van consulenten, 1964-1969; 410-411; 2 omslagen
      - Veldman, M.M. 1964-1969, 410
      - Verhoeven, P 1964, 411
  - Bodemproductie. Dierenteelt. Producten van de huisdieren, 1.823
    - Stukken betreffende het doen van voederproeven, 1926-1933; 412; 1 pak
    - Stukken betreffende het Zuid-Hollands Schapenstamboek, 1928-1968; 413-414; 1 deel en 1 pak
      - Notulenboek 1928-1936, 413; deel
      - Jaarverslagen over de jaren 1929 - 1967 1930-1968, 414
    - Stukken betreffende het geven van voorlichting door middel van artikelen in diverse tijdschriften, 1937-1963; 415-422; 8 pakken
      - 1937-1948, 415
      - 1949-1951, 416
      - 1952-1953, 417
      - 1954-1955, 418
      - 1956-1957, 419
      - 1958-1959, 420
      - 1960-1961, 421
      - 1962-1963, 422
    - Stukken betreffende het doen van proeven op verschillende proefboerderijen, 1950-1960; 423; 1 pak
    - Stukken betreffende het voeren van overleg met de Stichting Selectiemesterij Zuid-Holland, 1953-1968; 424; 1 pak
    - Stukken betreffende het doen van proeven op proefboerderij Zegveld, 1959-1965; 425; 1 omslag
    - Stukken betreffende het doen van koelproeven met melk, 1965-1967; 426; 1 omslag
    - Stukken betreffende het Tankmelkproject West Nederland, 1965-1969; 427-430; 3 pakken en 1 omslag
      - Vergaderstukken van de Commissie Tankmelkproject West-Nederland 1965-1968, 427-429
        - 1965-1966, 427
        - 1967, 428
        - 1968, 429
      - Vergaderstukken van de Werkgroep Tankmelkproject 1967-1969, 430; omslag
- Consulentschap voor de Rundveehouderij in Gouda, 13
  - Organisatie, 07
    - Stukken betreffende de organisatie van de dienst, 1969-1988; 431-432; 1 pak en 1 omslag
      - 1969-1976, 431
      - 1977-1988, 432; pak
    - Verklaringen van vernietiging van archiefstukken, 1971-1990; 433; 1 omslag
    - Stukken betreffende het opstellen van voorlichtingsprogramma's, 1977-1989; 434-435; 1 pak en 1 omslag
      - 1977-1984, 434; pak
      - 1985-1989, 435
    - Notulen van vergaderingen, algemene rapporten en statistieken, 07.77
      - Maandverslagen van het Rijkslandbouw/Veeteeltconsulentschap in Gouda (voorheen Rijkslandbouwconsulentschap voor Noord-Oost-Zuid-Holland), 1967-1968; 436; 1 omslag
        Nota bene: De taken van het consulentschap voor de rundveehouderij vielen voor 1969 onder het Rijkslandbouw/Veeteeltconsulentschap in Gouda
      - Vergaderstukken van diverse commissies, 1968-1988; 437-440; 1 pak en 3 omslagen
        - Veehouderij 1968-1975, 437
        - Tankmelken 1972, 438
        - Melkcelgetal 1983-1986, 439; pak
        - Grasland 1983-1988, 440
      - Jaarverslagen over de jaren 1969 - 1974, 1969-1975; 441; 1 omslag
      - Maandverslagen, 1969-1989; 442-450; 5 pakken en 4 omslagen
        - Algemeen 1969-1989, 442-447
          - 1969-1973, 442
          - 1974-1975, 443; omslag
          - 1976-1983, 444
          - 1984-1985, 445
          - 1986-1988, 446
          - 1989, 447; omslag
        - Specialisten 1970-1989, 448
        - Provinciale beleidstaken 1988, 449; omslag
        - Ingenieurs 1989, 450; omslag
      - Verslagen van de regionale dienstvergadering Alblasserwaard-Vijfheerenlanden en Krimpenerwaard, 1970-1972; 451; 1 omslag
      - Notulen van Kleine Stafvergaderingen, 1970-1974; 452; 1 omslag
      - Halfmaandelijkse verslagen, 1970-1983; 453-456; 4 pakken
        - 1970-1972, 453
        - 1976-1978, 454
        - 1979-1981, 455
        - 1982-1983, 456
      - Mededelingen, 1970-1989; 457-459; 3 pakken
        Nota bene: Intern
        - 1970-1979, 457
        - 1980-1988, 458
        - 1989, 459
      - Notulen van algemene dienstvergaderingen, 1970-1989; 460-464; 5 pakken
        - 1970-1975, 460
        - 1976-1980, 461
        - 1982-1984, 462
        - 1986-1987, 463
        - 1988-1989, 464
      - Notulen van stafvergaderingen, 1970-1989; 465-467; 3 pakken
        - 1970-1981, 465
        - 1982-1987, 466
        - 1988-1989, 467
      - Vergaderstukken van de specialisten, 1979-1987; 468; 1 omslag
      - Mededelingen bedrijfsuitrusting, 1987-1988; 469; 1 omslag
      - Vergaderstukken van de bedrijfstakdeskundigen, 1989; 470; 1 omslag
  - Personeel, 08
    - Personeelsdossier van consulent A. Hol, 1982-1985; 471; 1 omslag
  - Bodemproductie. Dierenteelt. Producten van de huisdieren, 1.823
    - Stukken betreffende het geven van voorlichting door middel van het verlenen van medewerking aan tijdschriften, 1970-1988; 472-480; 7 pakken en 2 omslagen
      - 1970-1975, 472; omslag
      - 1976-1977, 473
      - 1978-1979, 474
      - 1980-1981, 475
      - 1982-1983, 476
      - 1984, 477
      - 1985, 478
      - 1986, 479; omslag
      - 1987-1988, 480
    - Verslagen van het Informatie- en Instructiecentrum, 1977-1983; 481-483; 2 pakken en 1 omslag
      Nota bene: Uitgave van het Consulentschap voor de Rundveehouderij
      - 1977-1979, 481
      - 1980, 482
      - 1982-1983, 483; omslag
    - Verslagen van het stikstofproefbedrijf van A. Korenaar en Zn. in Giesenburg, 1978-1984; 484; 1 omslag
    - Stukken betreffende het doen van onderzoek naar het gebruik van grasland, 1979-1984; 485-490; 2 pakken en 4 omslagen
      - Algemeen 1979-1984, 485; pak
      - Alblasserwaard 1983-1984, 486; pak
      - Bodegraven Noord 1983, 487
      - Driebruggen 1983-1984, 488
      - Hoogmade 1983-1984, 489
      - Krimpenerwaard 1983-1984, 490
    - Stukken betreffende het opstellen van de nota getiteld Knelpunten in de rundveehouderij van Zuid-Holland, 1980-1986; 491; 1 omslag
    - Voorlichtingsbrieven, 1981-1985; 492; 1 omslag
    - Stukken betreffende het doen van onderzoek naar het effect van attenderingskaarten bij graslandexploitatie in Zuid-Holland, 1985-1986; 493; 1 omslag
    - Stukken betreffende het geven van voorlichting door middel van artikelen in diverse tijdschriften, 1989; 494; 1 omslag
- Rijkspluimveeteeltconsulentschap voor Noord-, Zuid-Holland en Zeeland in Leidschendam, 14
  - Organisatie, 07
    - Stukken betreffende de organisatie van de dienst, de opvolging van Rijkspluimveeteeltconsulent Van Asperen Vervenne door Van der Zanden, alsmede het opstellen van een overzicht van de voorkomende werkzaamheden van het consulentschap, 1949-1960; 495; 1 omslag
    - Organisatieschema van de dienst, bevat tevens een nota over de pluimveeteeltvoorlichting in de toekomst, 1964; 496; 1 omslag
    - Notulen van vergaderingen, algemene rapporten en statistieken, 07.77
      - Gecombineerde maand- en jaarverslagen, 1944-1969; 497-498; 2 omslagen
        - 1944 - 1960, 497
        - 1968 - 1969, 498
      - Notulen van vergaderingen met de assistenten, 1959-1969; 499; 1 pak
      - Jaarverslagen van de assistenten voor de pluimveehouderij over de jaren 1960 - 1962, 1961-1963; 500; 1 pak
      - Maandverslagen, 1961-1968; 501; 1 omslag
      - Jaarverslagen, 1961-1970; 502-503; 1 pak en 1 omslag
        - 1960 - 1965 1961-1966, 502; pak
        - 1966 - 1969 1967-1970, 503
  - Bodemproductie. Dierenteelt. Producten van de huisdieren, 1.823
    - Stukken betreffende het geven van advies aan diverse belanghebbenden, 1943-1960; 504-507; 2 pakken en 2 omslagen
      - Provinciale Directies van de Wederopbouw en Volkshuisvesting over de herbouw van pluimveeverblijven 1943-1948, 504
      - Schadecommissaris over het vergoeden van schade geleden door inundatie aan pluimveehouders 1943-1948, 505
      - Particulieren over de wederopbouw van hun bedrijven na de Tweede Wereldoorlog, zowel tijdens als na de oorlog gegeven 1944-1945, 506; pak
        Nota bene: Bevat tevens correspondentie van persoonlijke aard met verschillende pluimveehouders over hun situatie tijdens en na de oorlog
      - Gemeentes over steunverlening aan pluimveehouders, bevat tevens onderzoek naar hoge uitvalspercentages onder jonge hennen en een artikel getiteld Enkele problemen bij de opzet en uitoefening van een pluimveebedrijf 1948-1960, 507; pak
    - Stukken betreffende het geven van voorlichting met behulp van diverse media, 1948-1969; 508-516; 4 pakken en 5 omslagen
      - Artikelen in verschillende tijdschriften 1963-1969, 508-509
        - 1963 - 1967, 508; pak
        - 1968 - 1969, 509
      - Artikelen over de pluimveeteelt in vakbladen en -tijdschriften in binnen- en buitenland 1961-1962, 510; pak
      - Beantwoorden van vragen 1952-1968, 511-513
        - Opzet en algemene inrichting van het pluimveebedrijf 1961-1968, 511
        - Pluimveefokkerijen die gevestigd zijn in het buitenland 1961, 512
        - Verschillende onderwerpen 1952-1954, 513
      - Brochures en circulaires over het huisvesten van kippen bij particulieren, bevat tevens het Reglement Centrale Kuikenopfok Zeeland 1949 1948-1949, 514
      - Contactorgaan van de Koninklijk erkende Vereniging tot bevordering van de Pluimveehouderij in Zeeland (VPZ) 1960-1964, 515; pak
      - Excursie en kleurenfilm over de bekendste pluimveeziekten getiteld Waar geen haan naar kraait 1957, 516; pak
    - Stukken betreffende het doen van onderzoek op proefbedrijven, 1954-1973; 517-528; 7 pakken en 5 omslagen
      - Proefbedrijf De Beemster 1966-1973, 517-518
        - Onderzoek naar legbatterijen 1966-1972, 517
        - Verschillende onderzoeken 1968-1973, 518; omslag
      - Stichting Nederlands Proefbedrijf voor de Slachtpluimveeteelt in Purmerend 1954-1968, 519-526
        - Het geven van een visie over de eventuele oprichting van een proefbedrijf voor slachtrassen 1954, 519; omslag
          Nota bene: Dit proefbedrijf zou opgericht worden in Purmerend
        - Het oprichten van de Stichting 1955, 520
        - Vergaderstukken van het Bestuur 1954-1960, 521
        - Onderzoek naar slachtpluimvee 1959-1968, 522-523
          - 1959 - 1960, 522; omslag
          - 1961 - 1968, 523
            Nota bene: Bevat het eindverslag van de Stichting Nederlands Proefbedrijf voor de Slachtpluimveeteelt, opgesteld vanwege de sluiting van dit proefbedrijf
        - Overzichten van proeven over de jaren 1958 - 1967 1958-1968, 524; omslag
        - Mededelingen 2 - 23a betreffende pluimveeproeven 1956-1959, 525
        - Controlebezoeken aan het Proefbedrijf voor de Slachtpluimveeteelt in Purmerend 1961-1962, 526; omslag
      - Proefbedrijf Zeeland in Wissenkerke 1961-1969, 527-528
        - 1961 - 1963, 527
        - 1964 - 1969, 528
    - Stukken betreffende het voeren van overleg met en het doen van onderzoek voor de Noord-Hollands Blauwe Combinatie, 1958-1961; 529; 1 pak
    - Stukken betreffende het laten uitvoeren van onderzoek naar de samenstelling van voer door het Instituut voor de Pluimveeteelt en het geven van advies hierover, 1958-1966; 530; 1 pak
      158.1-0018-01 Minister van Landbouw, Natuur en Voedselkwaliteit
    - Stukken betreffende het voeren van overleg met dierenartsen en selecteurs, 1960-1967; 531; 1 omslag
    - Stukken betreffende het doen van onderzoek naar en geven van advies over de mogelijkheid voor het oprichten van een pluimveeslachterij in Heerhugowaard in het kader van de streekverbetering, 1961-1965; 532; 1 pak
    - Stukken betreffende het participeren aan zendingswerk, onder meer inzake de pluimveeteelt, in Riësi op Sicilië, Italië, 1965; 533; 1 omslag
      Nota bene: Geeft een indrukwekkend beeld van de situatie waarin Sicilië destijds verkeerde
  - Onderwijs, 1.851
    - Notulen van vergaderingen van de Commissie tot het Afnemen van het Selecteursexamen, 1947; 534; 1 omslag
    - Stukken betreffende het ontwikkelen van de cursus Pluimveeselecteur, 1957; 535; 1 omslag
- Consulentschap voor de Varkens- en Pluimveehouderij in Noord-Holland, Zuid-Holland en Utrecht, 15
  - Organisatie, 07
    - Stukken betreffende de organisatie van de dienst, 1964-1989; 536-542; 3 pakken en 4 omslagen
      - Reorganisatie en herindeling van de consulentschappen 1964-1974, 536; pak
        Nota bene: Bevat tevens stukken betreffende de personeelsformatie van het consulentschap
      - Samenwerking met externe organisaties voor landbouwvoorlichting 1972-1988, 537
      - Vaststellen van de werkzaamheden en taken binnen en de rayonindeling van het consulentschap 1973-1979, 538
      - Onderzoek naar het functioneren van het management binnen de landbouwvoorlichting 1980-1987, 539; pak
      - Samenwerking met andere voorlichtingsdiensten van het ministerie 1983-1988, 540
      - Reorganisatie van het Ministerie van Landbouw en Visserij 1984-1987, 541; pak
      - Privatisering van de landbouwvoorlichting 1986-1989, 542
    - Stukken betreffende het opstellen van voorlichtingsprogramma's, 1966-1989; 543-544; 1 pak en 1 omslag
      - 1966-1981, 543
      - 1982-1989, 544; pak
    - Verklaringen van vernietiging van archiefstukken, 1969-1989; 545; 1 omslag
    - Notulen van vergaderingen, algemene rapporten en statistieken, 07.77
      - Notulen van dienstvergaderingen, 1970-1974; 546-548; 2 pakken en 1 omslag
        - Algemeen 1970-1974, 546; omslag
        - Pluimveehouderij 1970-1974, 547
        - Varkenshouderij 1970-1974, 548
      - Notulen van kleine stafvergaderingen, 1970-1974; 549; 1 pak
      - Maandverslagen, 1970-1989; 550-555; 5 pakken en 1 omslag
        - 1970 - 1972 1970-1973, 550
        - 1973 - 1975 1973-1976, 551
        - 1976 - 1979 1976-1980, 552
        - 1980 - 1983 1980-1984, 553
        - 1984 - 1988 1984-1989, 554
        - 1989, 555; omslag
      - Jaarverslagen over de jaren 1970 - 1974, 1971-1975; 556; 1 omslag
      - Stukken betreffende het voeren van overleg met de provinciale gezondheidsdiensten voor dieren over de varkensgezondheidszorg, 1972-1974; 557; 1 omslag
      - Vergaderstukken van de dienst, 1985-1989; 558-560; 2 pakken en 1 omslag
        - 1985-1987, 558
        - 1988, 559
        - 1989, 560; omslag
      - Vergaderstukken van de Vereniging van Kliekmesters, 1986-1987; 561; 1 omslag
        Nota bene: Bevat tevens stukken betreffende de Vereniging van Exploitanten van Swill-bedrijven waarvan consulent Van Enckevort adviserend lid was
      - Vergaderstukken van de Regionale Contactcommissie Voorlichting Veehouderij voor de Regio Utrecht, Noord-Holland, Zuid-Holland, 1986-1989; 562; 1 pak
      - Vergaderstukken van de staf, 1987-1988; 563; 1 pak
      - Vergaderstukken van de Publicatiecommissie Pluimveehouderij, 1987-1989; 564; 1 omslag
      - Vergaderstukken van gezamenlijke bijeenkomsten van medewerkers van het consulentschap en medewerkers van de Gezondheidsdienst voor Dieren in West- en Midden-Nederland, 1987-1989; 565; 1 omslag
        Nota bene: Bevat tevens vergaderstukken van de Varkens Advies Commissie van de Stichting Gezondheidsdienst voor Dieren in West- en Midden-Nederland
      - Vergaderstukken van de bedrijfsadviseurs Varkenshouderij, 1988-1989; 566; 1 omslag
      - Vergaderstukken van diverse werkgroepen, 1988-1989; 567-569; 3 omslagen
        - Voorlichting Pluimveehouderij 1988-1989, 567
        - Voorlichting Varkenshouderij 1988-1989, 568
        - Varkensbeleidsplan 1989, 569
          Nota bene: Bevat tevens een overzicht van de studiegroepen varkenshouderij die door medewerkers van het consulentschap begeleid worden
  - Personeel, 08
    - Personeelsdossiers van consulenten voor de varkens- en pluimveehouderij, 1963-1989; 570-572; 3 omslagen
      - Pieterse, W.J.M. 1987-1989, 570
      - Verheij, P.J.J. 1974-1977, 571
      - Zanden, B.H v/d 1963-1973, 572
  - Bodemproductie. Dierenteelt. Producten van de huisdieren, 1.823
    - Stukken betreffende het geven van voorlichting en advies over het voeren van varkens en diverse soorten varkensvoeder, 1969-1977; 573; 1 omslag
    - Stukken betreffende het geven van voorlichting door middel van medewerking aan tijdschriften, 1970-1989; 574-577; 3 pakken en 1 omslag
      - 1970-1973, 574
      - 1974-1975, 575; omslag
      - 1976-1980, 576
      - 1988-1989, 577
    - Stukken betreffende het opstellen van structuurnota's over de varkenshouderij, 1970-1989; 578-582; 2 pakken en 3 omslagen
      - Diverse nota's 1970-1989, 578
      - Zuid-Holland 1980-1989, 579; pak
      - Noord-Holland 1981-1986, 580; pak
      - Utrecht 1981-1988, 581
      - Reactie op de Provinciale Structuurnota Utrecht 1985-1988, 582
    - Stukken betreffende het geven van voorlichting door middel van artikelen, 1972-1973; 583; 1 omslag
    - Stukken betreffende het meewerken aan de oprichting van de Vereniging van Varkenshouders voor de Alblasserwaard en Vijfheerenlanden, 1972-1975; 584; 1 omslag
    - Stukken betreffende het geven van voorlichting door middel van het opstellen van een nota getiteld Hinderwet en pelsdierenfarms, 1976-1981; 585; 1 omslag
      Nota bene: De nota werd opgesteld namens een werkgroep van de Nederlandse Vereniging van Fokkers en Edelpelsdieren (NFE)
    - Stukken betreffende het geven van voorlichting door middel van lezingen en voorlichtingsbijeenkomsten, 1980-1986; 586; 1 omslag
    - Voorlichtingsbrieven, 1980-1988; 587; 1 omslag
    - Brief aan de secretaris van het Varkensproefbedrijf Zuid-West-Nederland met enkele proefvoorstellen voor het proefbedrijf, 1982-1984; 588; 1 omslag
      Nota bene: Bevat tevens het proefplan voor 1984
    - Artikel getiteld Produktiecontrole in de zeugenhouderij, 1983-1986; 589; 1 omslag
      Nota bene: Bevat tevens enkele controlekaarten
    - Stukken betreffende het geven van voorlichting en het beantwoorden van vragen over het houden van scharrelvarkens, 1985-1988; 590; 1 omslag
    - Stukken betreffende het evalueren van diverse kleine innovatieprojecten, 1986-1988; 591; 1 omslag
    - Stukken betreffende het geven van voorlichting door middel van het verstrekken van informatiepakketten, 1988-1989; 592; 1 omslag
    - Stukken betreffende het opstellen van het Beleidsplan Varkenshouderij West-Nederland, 1989; 593; 1 omslag
    - Stukken betreffende het voeren van overleg binnen de Projectgroep Milieustrategie tot 2000 over een voorlichtingsproject, 1989; 594; 1 pak
  - Onderwijs, 1.851
    - Stukken betreffende het in samenwerking met de Vereniging van Varkenshouders in Utrecht organiseren van cursussen Varkenshouderij, 1971-1987; 595; 1 omslag
    - Stukken betreffende het meewerken aan cursussen Konijnenhouderij, 1985-1986; 596; 1 omslag
    - Stukken betreffende het organiseren van en meewerken aan een basiscursus Varkenshouderij en diverse cursussen Varkensvoeding, 1985-1988; 597; 1 omslag
- Rijkstuinbouwconsulentschap in Lisse, 16
  - Organisatie, 07
    - Stukken betreffende de aankoop van en de hypotheek op het terrein van het Laboratorium voor Bloembollen Onderzoek in Lisse, 1927-1929; 598; 1 omslag
      Nota bene: Het terrein werd door de Staat gekocht van de Vereeniging Proefstation voor Bloembollencultuur in Lisse
    - Notulen van vergaderingen, algemene rapporten en statistieken, 07.77
      - Correspondentie met Professor Dr. Blaauw van het Laboratorium voor Plantenphysiologisch Onderzoek aan de Landbouwhoogeschool Wageningen, 1910-1939; 599; 1 pak
      - Kopieboeken, 1911-1938; 600-620; 21 banden
        - 1911 jan. 3 - okt. 7, 600
        - 1911 okt. 7 - 1912 juli 3, 601
        - 1912 juli 3 - 1913 mrt. 31, 602
        - 1913 apr. 3 - dec. 31, 603
        - 1914 jan. 3 - sep. 15, 604
        - 1914 sep. 15 - 1915 mei 22, 605
        - 1915 mei 22 - 1916 jan. 10, 606
        - 1916 jan. 10 - okt. 9, 607
        - 1916 okt. 9 - 1917 juni 21, 608
        - 1917 juni 23 - 1918 feb. 28, 609
        - 1918 feb. 28 - 1919 juli 30, 610
        - 1919 juli 31 - 1920 nov. 3, 611
        - 1920 nov. 4 - 1922 apr. 13, 612
        - 1922 apr. 12 - 1924 mrt. 15, 613
        - 1924 mrt. 17 - 1925, 614
        - 1926 - 1927 dec. 12, 615
        - 1927 dec. 7 - 1929, 616
        - 1930 - 1932 jan. 31, 617
        - 1932 feb. 5 - 1934 aug. 17, 618
        - 1934 aug. 21 - 1936, 619
        - 1937 jan. 2 - 1938 juli 28, 620
      - Correspondentie met de Algemene Vereniging voor Bloembollencultuur in Haarlem, 1917-1942; 621-622; 2 pakken
        - 1917-1932, 621
        - 1933-1942, 622
      - Kopieboek van de Vereeniging Proefstation Bloembollencultuur in Lisse, 1922-1938; 623; 1 band
      - Correspondentie met het Proefstation in Groningen, 1923-1942; 624; 1 pak
      - Vergaderstukken van het bestuur van de Nederlandsche Bloembollenkweekers-Centrale, 1933-1934; 625; 1 pak
      - Vergaderstukken van overleg tussen de rijkstuinbouwconsulenten met de Inspecteur van den Tuinbouw en het Tuinbouwonderwijs, 1934-1941; 626; 1 pak